【裁判字號】    95,裁,819
【裁判日期】    950424
【裁判案由】    營利事業所得稅
【裁判全文】
最  高  行  政  法  院  裁  定
                                     95年度裁字第00819號
抗  告  人  毅正營造工程有限公司
代  表  人  甲○○○
 上列抗告人因與相對人財政部臺灣省北區國稅局間營利事業所
得稅事件，對於中華民國94年3月28日臺北高等行政法院93年度
訴字第1139號裁定提起抗告，本院裁定如下︰
    主  文
抗告駁回。
抗告訴訟費用由抗告人負擔。
    理  由
一、按抗告法院認抗告為不合法或無理由者，應為駁回抗告之裁
    定。
二、本件原審以訴願之提起，應自行政處分達到或公告期滿之次
    日起30日內為之。訴願事件，提起訴願逾法定期間者，應為
    不受理之決定，分別為訴願法第14條第1項及第77條第2款所
    明定。又原告之訴，起訴不備其他要件者，行政法院應以裁
    定駁回之，行政訴訟法第107條第1項第10款後段亦有明文規
    定。本件抗告人因民國（下同）89年度營利事業所得稅事件
    ，係於92年10月13日收受相對人92年8月19日北區國稅法第
    0000000000號復查決定書，此有經抗告人營業地址所在地東
    之星管理委員會蓋章收受之大宗投遞簽收清單、郵局傳真查
    詢國內各類掛號郵件查單及東之星管理委員會信件簽收簿92
    年10月13日抗告人代表人簽收等資料分別附原處分卷及該院
    卷可稽，計其提起訴願之期間，應自92年10月14日起算，因
    抗告人設址台北縣，扣除在途期間2日，至92年11月14日（
    星期五）屆滿，抗告人遲至92年11月20日始提起訴願，有財
    政部收文日戳貼於訴願書可按，訴願決定以其訴願已逾法定
    不變期間，不予受理，自無不合，抗告人復對之提起行政訴
    訟，顯非合法，因而駁回抗告人於原審之訴。抗告意旨以抗
    告人於93年6月11日辦理停業1年，公司並無人員可處理相關
    業務，公司負責人又因官司纏身，時常至法院報到，並未看
    到北區國稅局所發之公文云云。惟抗告人之負責人於93年10
    月13日收受系爭復查決定書，不僅有經抗告人營業地址所在
    地東之星管理委員會蓋章收受之大宗投遞簽收清單、郵局傳
    真查詢國內各類掛號郵件查單及東之星管理委員會信件簽收
    簿92年10月13日抗告人代表人簽收等資料分別附原處分卷及
    該院卷可稽，並經抗告人之負責人甲○○○之夫黃財源於原
    審證實在案，抗告人主張未看到系爭復查決定書並無可採，
    原裁定並無不合，其抗告難認有理由，應予駁回。
三、依行政訴訟法第104條、民事訴訟法第95條、第78條，裁定
    如主文。
中    華    民    國    95    年    4     月    24    日
                  第六庭審判長法  官  張  登  科
                              法  官  梁  松  雄
                              法  官  簡  朝  振
                              法  官  葉  百  修
                              法  官  藍  獻  林
以  上  正  本  證  明  與  原  本  無  異
中    華    民    國    95    年    4     月    24    日
                              書記官  伍  榮  陞


司法院資訊處製作；財團法人民間司法改革基金會備份。
